---
title: Keqing
author: TESTER
date: 'NULL'
slug: ''
categories: []
tags:
  - keqing
disableReadmoreNav: yes
disable_comments: yes
---

```{r libraries_sources, echo=FALSE, warning=FALSE, message=FALSE}

# Carregando os packages que serão usados.
library(magrittr)
library(kableExtra)
library(shiny)
library(tidyverse)
library(ggplot2)
library(ggplotify)
library(plotly)

# Configuração dos chunks.
knitr::opts_chunk$set(echo=FALSE,message=FALSE,warning=FALSE)

# Scripts
base::source(file = "../../../R/personagens_back_end.R", encoding = "UTF-8")
base::source(file = "../../../R/personagens_front_end.R", encoding = "UTF-8")
base::source(file = "../../../R/default.R", encoding = "UTF-8")

# Personagem
personagem <- tail(strsplit(getwd(), "/")[[1]], n = 1)

```

```{r acesso_db}

# Acesso ao Banco de Dados do Airtable.
# Tabela stats
#airtable_GET(base="stats",
#             table = "stats",
#             filter = paste0("?filterByFormula=name%3D%22", personagem,"%22")) -> stats

# Acesso ao Banco de Dados do Airtable.
# Tabela char
airtable_GET(base = "stats",
             table = "char") -> char_table
```

```{r ficha_tecnica}
# Ficha Técnica
ficha_tecnica_front(name_ = personagem, df_char_table = char_table)
```

<h5 id="atributos" class="header_toc">Atributos</h3>

A tabela abaixo mostra os atributos dos marcos mais importantes de `r stringr::str_to_title(personagem)` que são os primeiros os seus últimos níveis de cada Ascension Level.

```{r atributes-table}
df_stats <- read_csv(file = "../../../../stats.csv")

df_stats %>%
    dplyr::filter(name == personagem) %>%
    dplyr::select(-c("id", name)) %>% 
    filter(lvl %in% c(1,20,40,50,60,70,80,90)) %>%
    kableExtra::kbl() %>%
    kableExtra::kable_styling(
        bootstrap_options = c("hover",
                              "striped",
                              "condensed")
    )
```

Caso você queira visualizar os dados de maneira gráfica clique no botão abaixo. Note que os valores são aproximados e podem variar em 1 unidade para mais ou para menos devido ao arredondamento.

```{r reference-modal}
call_modal(path_png = "/images/thumb_graph.png",
               alt_ = "Imagem",
               nome_section = "Gráfico de Atributos",
               mensagem = tagList(tags$p("Clique no botão para ver os detalhes."),
                                  tags$button(type="button",
                                     class="btn btn-primary",
                                     `data-toggle`="modal",
                                     `data-target`="#modal_atributos",
                                     "Detalhes")
               ))
```

```{r modal-content}
tags$div(class="modal fade",
         id="modal_atributos",
         `data-keyboard`="false",
         tabindex="-1",
         `aria-labelledby`="staticBackdropLabel",
         `aria-hidden`="true",
    tags$div(class="modal-dialog modal-xl modal-dialog-centered",
        tags$div(class="modal-content",
            tags$div(class="modal-header",
                tags$h5(class="modal-title",
                        id="staticBackdropLabel",
                        stringr::str_to_title(personagem)),
                tags$button(type="button",
                            class="close",
                            `data-dismiss`="modal",
                            `aria-label`="Close",
                    tags$span(`aria-hidden`="true",
                              HTML("&times;"))
                )
            ),
            tags$div(class="modal-body",
                tags$iframe(class="flexdashboard",
                            src=sprintf("./flexdashboard_%s.html", personagem),
                            style="width:100%; height:75vh;")
                )
        )
    )
)

```

<h5 id="talentos" class="header_toc">Talentos</h3>

O quadro abaixo mostra um breve resumo dos `talentos` de `r stringr::str_to_title(personagem)`:

```{r}
db_talents <- read_csv(file = "../../../../talents.csv")

db_talents %>%
    dplyr::filter(name == personagem) %>%
    dplyr::select(-c(name, cook, cook_attr, description)) -> db_talents_2
    
#db_talents_2 %>%
#    kableExtra::kbl() %>%
#    kableExtra::kable_styling(bootstrap_options = c("hover","striped","condensed")
#    )
```

```{r}
tags$div(class="container-fluid",
  tags$div(class="row",
    tags$div(class="col-md-4",
      tags$div(class="row justify-content-center",
        tags$small(style="text-align: center; margin-bottom: 0.5rem;", "Ataque Normal")),
      tags$div(class="row justify-content-center",
        tags$img(src=sprintf("/images/%s_1_talent.png", personagem), style="width: 50px;")),
      tags$div(class="row justify-content-center",
        tags$p(style="text-align: center;", db_talents_2$talent[1]))
      ),
    tags$div(class="col-md-4",
      tags$div(class="row justify-content-center",
        tags$small(style="text-align: center; margin-bottom: 0.5rem;", "Habilidade")),
      tags$div(class="row justify-content-center",
        tags$img(src=sprintf("/images/%s_2_talent.png", personagem), style="width: 50px;")),
      tags$div(class="row justify-content-center",
        tags$p(style="text-align: center;", db_talents_2$talent[2]))
      ),
    tags$div(class="col-md-4",
      tags$div(class="row justify-content-center",
        tags$small(style="text-align: center; margin-bottom: 0.5rem;", "Supremo")),
      tags$div(class="row justify-content-center",
        tags$img(src=sprintf("/images/%s_3_talent.png", personagem), style="width: 50px;")),
      tags$div(class="row justify-content-center",
        tags$p(style="text-align: center;", db_talents_2$talent[3]))
      )
  )
) -> combate_html

tags$div(class="container-fluid",
  tags$div(class="row",
      tags$div(class="col-md-6",
      tags$div(class="row justify-content-center",
        tags$small(style="text-align: center; margin-bottom: 0.5rem;", "Ascensão 1")),
      tags$div(class="row justify-content-center",
        tags$img(src=sprintf("/images/%s_4_talent.png", personagem), style="width: 50px;")),
      tags$div(class="row justify-content-center",
        tags$p(style="text-align: center;", db_talents_2$talent[4]))
      ),
    tags$div(class="col-md-6",
      tags$div(class="row justify-content-center",
        tags$small(style="text-align: center; margin-bottom: 0.5rem;", "Ascensão 4")),
      tags$div(class="row justify-content-center",
        tags$img(src=sprintf("/images/%s_5_talent.png", personagem), style="width: 50px;")),
      tags$div(class="row justify-content-center",
        tags$p(style="text-align: center;", db_talents_2$talent[5]))
      )
  )
) -> passivo_html

tags$div(class="container-fluid",
  tags$div(class="row",
    tags$div(class="col-md-12",
      tags$div(class="row justify-content-center",
        tags$small(style="text-align: center; margin-bottom: 0.5rem;", "Utilidade")),
      tags$div(class="row justify-content-center",
        tags$img(src=sprintf("/images/%s_6_talent.png", personagem), style="width: 50px;")),
      tags$div(class="row justify-content-center",
        tags$p(style="text-align: center;", db_talents_2$talent[6]))
      )
  )
) -> utility_html

tags$div(class="container",
    tags$div(class="row",
        tags$div(class="col-md-6 p-1",
            tags$div(class="info_box info_box-primary", style="height: 91%;",
                tags$div(class="info_box-heading",
                    tags$h6(class="info_box-title genshin_font",
                        style="text-align: center;",
                        "Combate")),
                tags$div(class="info_box-body", style="text-align:center",
                    combate_html))),
        tags$div(class="col-md-4 p-1",
            tags$div(class="info_box info_box-primary", style="height: 91%;",
                tags$div(class="info_box-heading",
                    tags$h6(class="info_box-title genshin_font",
                        style="text-align: center;",
                        "Passivo")),
                tags$div(class="info_box-body",
                    passivo_html))),
        tags$div(class="col-2 p-1",
            tags$div(class="info_box info_box-primary", style="height: 91%;",
                tags$div(class="info_box-heading",
                    tags$h6(class="info_box-title genshin_font",
                        style="text-align: center;",
                        "Utilidade")),
                tags$div(class="info_box-body",
                    utility_html)))
    )
)
```

<h5 id="constelacao" class="header_toc">Constelação</h3>



```{r creating_toc, echo=FALSE}
# Criação da sequência do TOC.
'<nav id="TableOfContents">
<ul>
   <li><a href="#top">Ficha Técnica</a></li>
   <li><a href="#atributos">Atributos</a></li>
   <li><a href="#talentos">Talentos</a></li>
   <li><a href="#historia">História</a></li>
</ul>
</nav>' -> toc_in_text

# É necessário retirar todos os espaços em brancos: Return Carriage e Nova linhas.
# Se não fizer isso dá problema na exibição do HTML no TOC.
toc_in_text <- gsub("[\r\n]", "", toc_in_text)

# Atualiza o TOC
# JS Script utilizado para atualizar a DIV docs-toc
tags$script(HTML(sprintf("document.getElementsByClassName('docs-toc')[0].innerHTML = '%s';", toc_in_text)))
```
